臺灣高雄地方法院刑事判決　　　　　　　九十一年度易字第三四九號
　　公　訴　人　臺灣高雄地方法院檢察署檢察官
　　被　　　告　甲○○
右列被告因違反毒品危害防制條例案件，經檢察官提起公訴 (九十一年度毒偵緝字第
三０五號），及移送併辦（九十一年度毒偵字第四二四二號），本院判決如左：
    主  文
甲○○連續施用第二級毒品，處有期徒刑肆月，如易科罰金，以佰元折算壹日。
扣案之第二級毒品甲基安非他命晶體貳包（驗後毛重各為零點貳公克）及燈泡吸食器
壹支，均沒收銷燬之。
    事  實
一、甲○○前於八十七年間曾因犯施用毒品案件，經法院裁定送執行觀察、勒戒，認
    無繼續施用毒品傾向，業經台灣高雄地方法院檢察署檢察官於八十七年十月十九
    日以八十七年度偵字第二二六六二號不起訴處分確定。詎甲○○猶不知悔改，復
    基於概括犯意，於五年內自九十年十二月五日下午某時起，在高雄市前鎮區○○
○路九九一巷六號九樓之三住處等處，均以將毒品甲基安非他命晶體放置在吸食
    器內，以火燒烤使生煙霧，再以口鼻吸取其霧化氣體之方式，連續施用第二級毒
    品甲基安非他命多次，初於該九十年十二月五日下午四時四十分許，在上址住處
    為警查獲，並扣得甲○○所有之第二級毒品甲基安非他命晶體二包（驗後毛重各
    零點二公克）及專供施用毒品所用燈泡吸食器乙支。嗣經檢察官聲請本院裁定將
    甲○○送執行觀察、勒戒，惟甲○○規避執行經檢察署發佈通緝，詎甲○○於通
    緝期間仍續有施用第二級毒品甲基安非他命犯行，最後一次約係在九十一年六月
    三十日下午某時在上址住處施用。嗣於該六月三十日晚上十時許，甲○○偕同其
    弟韋立年（觸犯施用毒品罪嫌由檢察官另案偵查）在高雄市○○區○○路、苓雅
    路口，為警盤查時，緝獲歸案（至當時查扣之第一級毒品海洛因粉末二包係韋立
    年持有，與本案甲○○所犯罪名無關）。甲○○經依台灣高雄地方法院九十一年
    度毒聲字第四四二號裁定送觀察、勒戒後，認有繼續施用毒品之傾向。
二、案經高雄市政府警察局移送台灣高雄地方法院檢察署檢察官偵查起訴及移請併辦
    審理。
    理  由
一、右揭事實訊據被告甲○○於審理中均自白不諱，並有於九十年十二月五日為警查
    獲時扣得之晶體二包（毛重分別為零點三公克）及燈泡吸食器乙支在案可佐。而
    上該晶體二包經送鑑定（驗後毛重均零點二公克），確屬第二級毒品甲基安非他
    命，此有高雄醫學大學附設中和紀念醫院檢驗報告二紙在卷足稽；而上述扣案之
    燈泡吸食器亦確屬專供施用毒品甲基安非他命所用器具，此亦經被告供明在卷；
    復查被告先後於九十年十二月五日、九十一年六月三十日為警查獲，逮捕歸案時
    ，所採取之尿液經送鑑定，亦均驗呈甲基安非他命陽性反應，此並有高雄市政府
    衛生局煙毒尿液檢驗成績書二紙（編號：高衛試煙字第Ａ一０五號、第Ａ０七二
    號）附卷可憑，被告確有連續施用第二級毒品甲基安非他命之事實已可肯認。又
    被告甲○○前於八十七年間曾因犯施用毒品案件，經法院裁定送執行觀察、勒戒
    ，認無繼續施用毒品傾向，業經台灣高雄地方法院檢察署檢察官於八十七年十月
    十九日以八十七年度偵字第二二六六二號不起訴處分確定。詎被告於五年內再有
    施用毒品犯行，本次並依本院九十一年度毒聲字第四四二號裁定送查觀察、勒戒
    後，經評估認有繼續施用毒品傾向，此復有被告之全國刑案資料查註紀錄表、台
    灣高雄地方法院檢察署八十七年度偵字第二二六六二號不起訴處分書、本院九十
    一年度毒聲字第四四二號及九十一年度毒聲字第四六三二號裁定正本各件在卷足
    佐。綜上，本件事証已經明確，被告犯行洵堪認定。
二、按犯毒品危害防制條例第十條之罪，經觀察勒戒後，無繼續施用毒品之傾向者，
    應經由檢察官為不起訴之處分。經不起訴之處分後五年內再犯第十條之罪，經觀
    察勒戒後，認有繼續施用毒品之傾向者，即不適用前項之規定（即應由檢察官偵
    查起訴），毒品危害防制條例第二十條第三項定有明文。本件核被告甲○○所為
    ，係犯毒品危害防制條例第十條第二項之施用第二級毒品罪。被告先後多次施用
    犯行，時間緊接手法同一，顯係基於概括犯意為之，復係觸犯構成要件相同之罪
    名，應依連續犯規定以一罪論。又被告先後多次持有第二級毒品甲基安非他命，
    嗣進而施用之，其持有之低度行為應為施用之高度行為所吸收，不另論罪。爰審
    酌被告之品性、犯罪之動機、其於觀察勒戒認無繼續施用毒品傾向，已經不起訴
    處分後五年內再犯施用毒品顯見其無戒除毒癮之決心，惟念其所犯罪行乃自戕之
    行為，尚無害及他人，犯後坦承犯行，態度良好等一切情狀，爰量處如主文所示
    之刑，並諭知易科罰金折算標準。至扣案之第二級毒品甲基安非他命二包（驗後
    毛重均零點二公克），及專供施用毒品所用之器具燈泡吸食器乙支，均依毒品危
    害防制條例第十八條第一項規定，宣告沒收銷燬之。
據上論斷，應依刑事訴訟法第二百九十九條第一項前段、毒品危害防制條例第十條第
二項、第十八條第一項，刑法第十一條前段、第五十六條、第四十一條第一項，罰金
罰鍰提高標準條例第二條，判決如主文。
本案經檢察官郭文俐到庭執行職務。
中    華    民    國    九十一    年       十二     月        二十七  日
                                  臺灣高雄地方法院刑事第五庭
                                      法  官  朱  盈  吉
右正本證明與原本無異。
如不服本判決，應於判決送達後十日內，向本院提出上訴狀。
                                      書記官  吳  金  霞
中    華    民    國    九十二    年       一       月        三        日
